---
title: "Projet M2CI_5"
author: "Esteban MERCIER - Nam Son NGUYEN - William CONTI"
output: html_document
---

# Sujet Langage R - Regles d'association
## Contexte:

```
A partir des données bancaires, l'idée est de construire une ensemble de règles à l'aide de l'algorithme APRIORI et une typologie des individus par une procédure de classification automatique

```

## Question 1

```
Résumer la structure de données à l'aide d'un tableau numérique.
Utiliser moyenne/ecart-type et étendue pour les données nuémriques.
Utiliser effectif/proportion pour les données catégorielles.
```

### Lecture & Stockage


```
Lecture des données du fichier bank-data.csv dans R
> read.csv("bank-data.csv")
```

```
Lecture et stockage des données du fichier bank-data.csv dans R
> data<-read.csv("bank-data.csv")
```

```
Lecture et stockage des données du fichier bank-data.csv dans R - en considérant les données manquantes
```
```{r}
data<-read.csv("bank-data.csv", na.string="")
```

```
Vérification des données qui sont en mémoire dans data - TOUT - (long tableau dans notre cas)
> data
```

```
Ici data est un data.frame : un tableau contenant toutes nos données.
Chaque colonne correspond à une variable.
Chaque ligne correspond à un individu.
```

### Recupération des donnees stockees

```
Récupération d'une colonne selon une variable : ex : variable "région"
> data$region
```

```
Récupération d'une ligne selon son positionnement dans le tableau : la 3ème ligne
> data[,3]
```

```
Obtenir un jeu des 10 premières lignes du tableau
```
```{r}
head(data,10)
```

```
Pour obtenir le nombre de lignes / colonnes du tableau
```
```{r}
dim(data)
```

### Analyse des variables

```
Aperçu des types de variables, de leur modalités et des premiers échantillions.
```
```{r}
str(data)
```

```
Si des variables ne sont pas du même type on peut utiliser quelques fonctions pour les transformer selon le besoin
> data$colonne <- as.factor(data$colonne)
> data$colonne <- as.numeric(data$colonne)
```

### Un resume des donnees

```
Calcul automatiquement : effectifs pour factor/ordered, moyennes et quartile pour numeric
```
```{r}
summary(data)
```

```
Manuellement - Fonctions

Effectif
> table(data$married)

Centralité MODE
> sort(table(data$region))

Centralité MEDIANE
> median(data$age, na.rm = TRUE)

Centralité MOYENNE
> mean(data$age, na.Rm = TRUE)

Dispersion QUARTILES
> mean(data$age, na.rm = TRUE)

Dispersion ECART-TYPE
> sd(data$age, na.rm = TRUE)

Dispersion VARIANCE
> var(data$age, na.rm = TRUE)
```

```
On constate qu'il nous manque les ecart-types/variances pour les colonnes AGE, INCOME et CHILDREN
```
```{r}
eta <- var(data$age, na.rm = TRUE)
va <- sd(data$age, na.rm = TRUE)

eti <- var(data$income, na.rm = TRUE)
vi <- sd(data$income, na.rm = TRUE)

etc <- var(data$children, na.rm = TRUE)
vc <- sd(data$children, na.rm = TRUE)
```

```
On met les valeurs dans une data.frame
```
```{r}
summaryplus <- data.frame(ECARTTYPE=c(round(eta,2), round(eti,2), round(etc,2)), VARIANCE=c(round(va,2), round(vi,2), round(vc,2)), row.names=c("AGE","INCOME","CHILDREN"))
# round(vi,2) pour arrondir à 2 chiffres après la virgule
```

```
On affiche summaryplus
```
```{r}
summaryplus
```

```
Plus : Utilisation de graphe peut etre intéressant pour avoir un aperçu global
> barplot(table(data$age))
```

##   QUESTION 4

```
Utiliser une procédure de classification automatique couplée à une analyse en composante principale pour construire une typologie des individus.
```

<<<<<<< HEAD
```
On utilise pour effectuer l'analyse en composante principale la librairie FactoMineR
> install.packages("FactoMineR")
> library(FactoMineR)

Mais il nous faut :
a data frame with n rows (individuals) and p columns (numeric variables)
```
```{r}
Data <- lapply(data, FUN = as.numeric)
Data <- as.data.frame(Data)
```

```
Option 1
```
```{r}
res.pca <- PCA(Data)
res.pca
round(res.pca$eig[1:4,],2)
```

```
Option 2
On utilise princomp pour effectuer une analyse en composante principale sur nos données.
On utilise la corrélation de matrice plutot que la covariance de matrice par choix
Cela genere des resultats pour toutes les données que l'on store dans test2
On peut examiner nos données par la fonction summary
On observe que nos données montre une cumulation au niveau des proportions de variances jusqu'à 1
On peut utiliser la fonction plot pour avoir ces resultats sous une autre forme
```
```{r}
test2 <- princomp(Data[,1:12], cor=TRUE, scores=TRUE)
summary(test2)
plot(test2, type="lines")
```

```
Option 3
k-means
```
```{r}
set.seed(77)
test3 <- kmeans(Data[,1:12],3)
Data$cluster <- as.factor(test3$cluster)

plot3d(pc$scores[,1:12], col=Data$cluster, main="k-means clusters")
plot3d(pc$scores[,1:12], col=Data$region, main="region actuels")

with(Data, table(cluster, region))
```

```
Option 4
```
```{r}
test4 <- princomp(Data, cor=TRUE, scores=TRUE)
summary(test4)
plot(test4)
```

```
Option 5
PCA
Clustering, auto nb of clusters
Construct a hierarchical tree from a partition (with 10 clusters)
```
```{r}
test5a <- PCA(Data[,1:12], graph=FALSE)
test5b <- HCPC(Data, nb.clust=-1)
test5c <- HCPC(Data[,1:12], kk=10, nb.clust=-1)
```
=======
---
title: "R Nam Son "
output: html_document
---
**Sujet Langage R - Règles d'association**

**Contexte:**

*A partir des données bancaire, l'idée est de construire un ensemble de règles à l'aide de l'algorithme APRIORI et une typologie des individus par une procédure de classification automatique*

##   QUESTION 2

```
Recoder les variables AGE et INCOME en 3 classes d'intervalles:
{0-34, 35-51, 52-67} et {0-24386, 24387-23758, 23759-63130}
S'assurer que les variables discrètes sont bien traitées telles quelles.
```

```{r, echo=FALSE, cache=TRUE, message=FALSE}
setwd("~/Documents/ESME/Master_2/Semestre2/R/R/Tp_R_M2CI_5")
library(data.table)
data<-read.csv("bank-data.csv")
````

**Affichage des dimensions du fichier Bank_Data.csv:**
```{r, echo=FALSE, cache=TRUE, message=FALSE}
dim(data)
````
Le fichier contient 600 lignes et 12 colonnes

**Cette commande permet d'avoir un résumer de nos données:**
```{r}
summary(data)
```
On constate qu'il nous manque les ecart-types/variances pour les colonnes AGE, INCOME et CHILDREN

***AGE***
```{r}
eta <- var(data$age, na.rm = TRUE)
va <- sd(data$age, na.rm = TRUE)
```


***INCOME***
```{r}
eti <- var(data$income, na.rm = TRUE)
vi <- sd(data$income, na.rm = TRUE)
```


***CHILDREN***
```{r}
etc <- var(data$children, na.rm = TRUE)
vc <- sd(data$children, na.rm = TRUE)
```



On met les valeurs dans une data.frame
```{r}
summaryplus <- data.frame(ECARTTYPE=c(round(eta,2), round(eti,2), round(etc,2)), VARIANCE=c(round(va,2), round(vi,2), round(vc,2)), row.names=c("AGE","INCOME","CHILDREN"))
```

On affiche summaryplus
```{r}
summaryplus
```

Plus : Utilisation de graphe peut etre intéressant pour avoir un aperçu global
```{r}
barplot(table(data$age))
````

**Recodage des variables "Age" et "Income" en trois classes d'intervalle:**

- ***Age*** ({0-34, 35-51, 52-67})
```{r}
table(cut(data$age,breaks = c(0, 35, 52, 67),include.lowest = TRUE))
data$age1<- cut(data$age,breaks = c(0, 35, 52, 67),include.lowest = TRUE,labels = c("Young", "Middle Age", "Old"))
```
Nous avons donc dans l'intervalle:
  
  *- {0-34} 209 individus*
  
  *- {35-51} 222 individus*
  
  *- {52-67} 169 individus*

- ***Income*** (Intervalle de {0-24386, 24387-43758, 43759-63130})
```{r}
table(cut(data$income,breaks = c(0, 24386, 43758, 63130),include.lowest = TRUE))
data$income1<- cut(data$income,breaks = c(0, 24386, 43758, 63130),include.lowest = TRUE,labels = c("Poor", "Middle Rich", "Rich"))
```
Nous avons donc dans l'intervalle:
  
  *- {0-24386} 285 individus*
  
  *- {24387-43758} 235 individus*
  
  *- {43759-63130} 79 individus*
  
  
```{r}
#head(data)
summary(data)
```

##   QUESTION 3

```
Fournir une liste de 10 règles basées sur INCOME en considérant un suport minimum de 0.1 et une valeur de lift =>1.5
```

**Mining Association Rules and Frequent Itemsets avec "arules"**

#Install the R package arules
#install.packages("arules")

#load the arules package
library("arules")

sapply(data,class)
data$age<-NULL
data$income<-NULL
data$children<-as.factor(data$children)
txn = read.transactions("bank-data.csv")


trx<-as(data,"transactions")
head(trx,10)
summary(trx)
rules = apriori(trx, parameter = list(support= 0.1))


***SANS le LIFT supérieur ou égal à 1.5***

rules.sub <- subset(rules, subset = lhs %ain% c("income1=Poor"))

Ce qu'on obtient avec inspect(rules.sub)
  lhs               rhs                 support confidence     lift
1 {sex=FEMALE,                                                     
   age1=Young,                                                     
   income1=Poor} => {current_act=YES} 0.1166667  0.8139535 1.073345
2 {save_act=YES,                                                   
   age1=Young,                                                     
   income1=Poor} => {current_act=YES} 0.1483333  0.8018018 1.057321
3 {children=0,                                                     
   pep=NO,                                                         
   income1=Poor} => {married=YES}     0.1000000  0.8450704 1.280410
4 {mortgage=NO,                                                    
   pep=NO,                                                         
   age1=Young,                                                     
   income1=Poor} => {married=YES}     0.1000000  0.8000000 1.212121
5 {mortgage=NO,                                                    
   pep=NO,                                                         
   age1=Young,                                                     
   income1=Poor} => {current_act=YES} 0.1000000  0.8000000 1.054945
6 {save_act=YES,                                                   
   mortgage=NO,                                                    
   pep=NO,                                                         
   income1=Poor} => {married=YES}     0.1016667  0.8026316 1.216108

rules.sub <- subset(rules, subset = lhs %ain% c("income1=Middle Rich"))

inspect(rules.sub)

lhs                      rhs               support confidence     lift
1 {mortgage=NO,                                                         
   pep=NO,                                                              
   income1=Middle Rich} => {married=YES}       0.105  0.8289474 1.255981
2 {save_act=YES,                                                        
   mortgage=NO,                                                         
   income1=Middle Rich} => {current_act=YES}   0.135  0.8019802 1.057556
   
rules.sub <- subset(rules, subset = lhs %ain% c("income1=Rich"))

inspect(rules.sub)

lhs                  rhs              support confidence     lift
1 {income1=Rich}    => {age1=Old}     0.1150000  0.8734177 3.100891
2 {income1=Rich}    => {save_act=YES} 0.1316667  1.0000000 1.449275
3 {age1=Old,                                                       
   income1=Rich}    => {save_act=YES} 0.1150000  1.0000000 1.449275
4 {save_act=YES,                                                   
   income1=Rich}    => {age1=Old}     0.1150000  0.8734177 3.100891
5 {current_act=YES,                                                
   income1=Rich}    => {save_act=YES} 0.1033333  1.0000000 1.449275


***AVEC le LIFT supérieur ou égal à 1.5***
rules.sub <- subset(rules, subset = lhs %ain% c("income1=Poor"))

Ce qu'on obtient avec inspect(rules.sub)
NULL

rules.sub <- subset(rules, subset = lhs %ain% c("income1=Middle Rich"))

Ce qu'on obtient avec inspect(rules.sub)
NULL

rules.sub <- subset(rules, subset = lhs %ain% c("income1=Rich"))

Ce qu'on obtient avec inspect(rules.sub)
lhs               rhs        support confidence     lift
1 {income1=Rich} => {age1=Old}   0.115  0.8734177 3.100891
2 {save_act=YES,                                          
   income1=Rich} => {age1=Old}   0.115  0.8734177 3.100891



#rules = apriori(trx, parameter = list(support= 0.1), appearance = list(items = c( "income1=Rich")))


#summary(rules)
#Rules = subset(rules, subset = lift > 1.5)




Note that the `echo = FALSE` parameter was added to the code chunk to prevent printing of the R code that generated the plot.

>>>>>>> a3c4754176734e710c18c89a3c4896ca99b712ec
